【裁判字號】    97,抗,1657
【裁判日期】    971014
【裁判案由】    假扣押
【裁判全文】
臺灣高等法院民事裁定                  97年度抗字第1657號
抗  告  人  甲○○
代  理  人  乙○○
相  對  人  丙○○
上列當事人間假扣押事件，抗告人對於中華民國97年7月31日臺
灣臺北地方法院97年度裁全字第6329號所為裁定提起抗告，本院
裁定如下：
    主  文
抗告駁回。
抗告訴訟費用由抗告人負擔。
    理  由
一、本件相對人在原法院聲請意旨略以：抗告人係大陸地區人民
    ，其父王天鳴於民國（下同）六十一年十月二十五日在台灣
    地區死亡，遺有不動產應由抗告人及在台灣地區之繼承人共
    同繼承。抗告人雖早在八十四年間即已依「台灣地區與大陸
    地區人民關係條例」之規定，向原法院聲明對被繼承人王天
    鳴之遺產為繼承，並經准予備查在案，惟迄未能與在台灣地
    區之其他繼承人共同辦理繼承而取得其應得遺產之金額，嗣
    於九十二年十月間委任伊為代理人，代為查訪被繼承人在台
    灣地區之繼承人王春姬，以便辦理繼承手續，詎抗告人於辦
    理繼承登記中途向主管機關聲明撤銷對伊之委任，伊乃代理
    另一在台灣地區之繼承人王春姬完成被繼承人遺產之繼承登
    記，並將抗告人應繼承之金額新台幣（下同）二百萬元提存
    於原法院提存所。而依伊與抗告人間所簽訂委任契約之約定
    ，應自繼承所得之金額中以百分之十作為酬金，無論和解、
    解除委任或終止委任，酬金均應照付；茲抗告人繼承所得之
    金額二百萬元既已提存於原法院提存所，依兩造之約定，抗
    告人即有給付酬金二十萬元予伊之義務，為確保債權，若不
    對抗告人提存之財產實施假扣押，上開提存款若被抗告人領
    走，抗告人遠居大陸，在台灣地區又無財產，恐日後有不能
    強制執行或甚難執行之虞，並願供擔保，以代釋明，請准裁
    定假扣押等情，並提出委任契約書、原法院對抗告人聲明繼
    承准予備查函及提存書為證。
二、按債權人就金錢請求或得易為金錢請求之請求，欲保全強制
    執行者，得聲請假扣押；又假扣押，非有日後不能強制執行
    或甚難執行之虞者，不得為之，民事訴訟法第五百二十二條
    第一項、第五百二十三條第一項定有明文。又所謂不能強制
    執行，如債務人浪費財產、增加負擔、或就其財產為不利益
    之處分，將成為無資力之情形等是；所謂甚難執行之虞者，
    如債務人將移往遠方或逃匿等情形是。又請求及假扣押之原
    因，應釋明之；又前項釋明如有不足，而債權人陳明願供擔
    保或法院認為適當者，法院得定相當之擔保，命供擔保後為
    假扣押，亦為民事訴訟法第五百二十六條第一項、第二項所
    明定。
三、查相對人既已就上開請求，提出委任契約書以為釋明（見原
    法院卷五頁），並已就上開假扣押之原因，提出原法院對抗
    告人聲明繼承准予備查函及提存書以釋明（見原法院卷六頁
    至七頁），且抗告人確又遠居中國大陸北京，在台灣地區除
    上開提存款外，並無其他任何財產，相對人復已陳明願供擔
    保以補釋明之不足，則相對人聲請對抗告人之財產在二十萬
    元範圍內為假扣押，揆之上開說明，自應准許。從而原裁定
    准許相對人對於抗告人所為假扣押之聲請，並無不合。抗告
    意旨指摘原裁定不當，聲明廢棄，為無理由。
四、爰裁定如主文。
中    華    民    國    97    年    10    月    14    日
                  民事第六庭
                        審判長法  官  林鄉誠
                              法  官  梁玉芬
                              法  官  楊豐卿
正本係照原本作成。
不得抗告。
中    華    民    國    97    年    10    月    14    日
                              書記官  林麗觀


司法院資訊處製作；財團法人民間司法改革基金會備份。
